臺灣板橋地方法院刑事判決　　　　　　 95年度簡上字第341號
上　訴　人　臺灣板橋地方法院檢察署檢察官
被　　　告　甲○○
　　　　　　　　　　（現另案於臺灣臺中監獄執行中)
上列上訴人因被告竊盜案件，不服本院95年度簡字第1322號中華
民國95年3 月13日第一審判決（聲請簡易判決處刑案號：臺灣板
橋地方法院檢察署95年度偵字第2310號），提起上訴，暨移送併
案審理（臺灣桃園地方法院檢察署95年度偵字第7301、8832號）
，本院管轄第二審之合議庭適用通常程序，自為第一審判決如下
：
    主  文
原判決撤銷。
甲○○連續竊盜，累犯，處有期徒刑拾月。
    事  實
一、甲○○前因竊盜案件，分別經臺灣桃園地方法院、本院、臺
    灣桃園地方法院以91年度壢簡字第752 號、92年度簡字第28
    39號、93年度桃簡字第159 號判處拘役30日、59日、罰金12
    00元確定，先後於民國92年6 月8 日、93年6 月20日、94年
    8 月28日執行完畢（均不構成累犯）。又因偽造文書案件，
    經臺灣桃園地方法院以93年度桃簡字第300 號判決判處有期
    徒刑3 月確定，甫於94年8 月28日縮刑期滿執行完畢（構成
    累犯）。詎猶不知悔改，復基於意圖為自己不法所有之概括
    犯意，連續於如附表編號1 至5 所示之時間竊取如附表所示
    被害人之機車得逞（各次行為時間、地點、被害人、行為方
    法、竊得財物等，詳如附表），以供代步之用，嗣於94年1
    2 月17日下午6 時30分許，甲○○騎乘如附表編號1 所示機
    車途經桃園縣桃園市○○路55巷時為警查獲，又於95年3 月
    24日上午11時30分許，甲○○騎乘如附表編號5 所示機車行
    經桃園縣桃園市○○街時為警查獲。
二、案經桃園縣政府警察局桃園分局報請臺灣桃園地方法院檢察
    署呈請臺灣高等法院檢察署檢察長令轉臺灣板橋地方法院檢
    察署檢察官偵查後聲請簡易判決處刑及移送併案審理。
    理  由
壹、證據能力部分：按被告以外之人於審判外之陳述，雖不符前
    4 條之規定，而經當事人於審判程序同意作為證據，法院審
    酌該言詞陳述或書面陳述作成時之情況，認為適當者，亦得
    為證據。當事人或辯護人於法院調查證據時，知有第159 條
    第1 項不得為證據之情形，而未於言詞辯論終結前聲明異議
    者，視為有前項之同意。刑事訴訟法第159 條之5 定有明文
    。本案被告於準備程序中對於檢察官所提書證部分之證據能
    力均表示「沒意見，同意有證據能力」，且本案言詞辯論終
    結前，被告並未爭執於審判外之書面陳述，無證據能力，揆
    諸上開規定，應認被告已同意上開各該證據方法得作為證據
    ，而本院審酌上開各該證據均非非法取得之證據，並無證據
    力明顯過低之情形，復經本院於審判期日就上開證據依法進
    行調查、辯論，依法自有證據能力，合先敘明。
貳、得心證之理由：
一、訊據被告甲○○對於如附表所示犯罪事實均供認不諱，核與
    被害人丙○○、吳美珍、丁○○於警詢時指述甚詳及證人乙○○、王玉珍、陳宏儒等於警詢中指述情節相符，且有贓物
    領據5 紙、車輛竊盜、車牌失竊資料個別查詢表5 紙、贓證
    物照片數幀、搜索扣押筆錄、搜索扣押物品目錄表等附卷足
    憑。足認被告之自白與事實相符，堪予認定。從而，本案事
    證明確，被告上揭犯行均堪認定，應予依法論科。
二、按行為後法律有變更者，適用行為時之法律。但行為後之法
    律有利於行為人者，適用最有利於行為人之法律，刑法第2
    條第1 項定有明文（刑法第2 條係規範行為後法律變更所生
    新舊法律比較適用之準據法，是刑法第2 條本身雖經修正，
    但該條文既屬適用法律之準據法，本身尚無比較新舊法之問
    題，應逕適用裁判時之刑法第2 條規定以決定適用之刑罰法
    律）。又比較時應就罪刑有關之共犯、未遂犯、想像競合犯
    、牽連犯、連續犯、結合犯，以及累犯加重、自首減輕暨其
    他法定加減（如身分加減）與加減例等一切規定，綜其全部
    罪刑之結果而為比較。再從刑附屬於主刑，除法律有特別規
    定者外，依主刑所適用之法律（最高法院95年第8 次刑事庭
    會議決議參照）。查被告行為後，刑法第33條第5 款有關罰
    金之最低數額、第56、47條有關連續犯、累犯等規定，業於
    94年2 月2 日修正公布，刑法施行法亦於95年6 月14日修正
    增訂第1 條之1 （有關罰金之最高數額），並均自95年7 月
    1 日起施行，茲就比較情形分述如下：
  (一)、刑法第33條第5 款有關罰金之最低數額部分，刑法分則編
      各罪所定罰金之貨幣單位原為銀元，修正前刑法第33條第
      5 款規定：「罰金：（銀元）1 元以上」，而銀元與新臺
      幣間之折算，依現行法規所定貨幣單位折算新臺幣條例規
      定，以銀元1 元折算新臺幣3 元；修正後刑法第33條第5
      款則規定：「罰金：新臺幣1,000 元以上，以百元計算之
      」；經比較修正前、後之規定，修正後刑法第33條第5 款
      所定罰金之最低數額，較之修正前提高，自以修正前刑法
      第33條第5 款規定有利於被告。
  (二)、刑法施行法第1 條之1 有關罰金之最高數額部分，修正刑
      法係自95年7 月1 日起施行，在此之前，刑法分則編有關
      罰金之貨幣單位係銀元（銀元與新臺幣之折算比例為一比
      三），，且依刑法分則編應處罰金者，應適用罰金罰鍰提
      高標準條例第1 條、第5 條規定，就72年6 月26日前修正
      之刑法條文，罰金數額提高2 至10倍，其後修正者則不提
      高倍數；而修正刑法施行後，因刑法第33條第5 款所定罰
      金之貨幣單位，經修正為新臺幣後，刑法分則各罪所定罰
      金之貨幣單位亦應配合修正為新臺幣，為使刑法分則編各
      罪所定罰金之最高數額與刑法修正前趨於一致，乃增訂刑
      法施行法第1 條之1 ：「中華民國94年1 月7 日刑法修正
      施行後，刑法分則編所定罰金之貨幣單位為新臺幣。94年
      1 月7 日刑法修正時，刑法分則編未修正之條文定有罰金
      者，自94年1 月7 日刑法修正施行後，就其所定數額提高
      為30倍。但72年6 月26日至94年1 月7 日新增或修正之條
      文，就其所定數額提高為3 倍」，亦即，自95年7 月1 日
      起，刑法分則編所定罰金之貨幣單位，由原來之銀元改為
      新臺幣，且於94年1 月7 日刑法修正時（94年1 月7 日係
      立法院三讀通過之日期），刑法分則編未修正之條文定有
      罰金者，復未於72年6 月26日至94年1 月7日 修正或新增
      ，自95年7 月1 日起，有關罰金之數額提高為30倍。本案
      被告係犯刑法第320 條第1 項之竊盜罪，該罪有罰金刑之
      處罰，且該條文於94年1 月7 日刑法修正時未經修正，亦
      未於72年6 月20日至94年1 月7 日間修正過，依增訂刑法
      施行法第1 之1 條之規定，其罰金以新臺幣為單位，數額
      應提高30倍。此與修正前之罰金以銀元為單位，適用罰金
      罰鍰提高標準條例第1 條規定，應提高10倍，再經折算為
      新臺幣（銀元與新臺幣之折算比例為一比三），換算結果
      ，亦為30倍。從而，刑法分則編各罪所定罰金刑之最高數
      額，於上開規定修正後並無不同，對被告而言，並無不利
      。
  (三)、修正後刑法第56條規定，業已刪除連續犯之規定。故連續
      數行為而犯同一罪名，依修正前刑法第56條規定，應以一
      罪論，但得加重其刑；而依修正後規定，則已無連續犯可
      資適用，即應將各次犯行以數罪併合處罰，是以適用修正
      前關於連續犯之規定，對被告自係較為有利。
  (四)、再刑法第47條有關累犯之規定亦經修正，經比較修正前、
      後該條之規定，可知修正前有關累犯之成立，不以再犯之
      罪係故意犯罪為限，然修正後之規定，則以再犯故意犯罪
      為成立累犯之要件。惟被告既係故意再犯本罪，不論依修
      正前後之刑法第47條規定，均應成立累犯，故修正後之刑
      法第47條並非較有利於被告。
  (五)、綜合上述各條文修正前、後之比較，可知修正前、後之規
      定，就罰金之最高數額（即刑法施行法第1 條之1） 部分
      及累犯之修正，對被告並無不利，惟修正後之罰金最低數
      額及連續犯，修正後之規定均顯然不利於被告，揆諸前揭
      最高法院決議所揭示之罪刑綜合比較原則，依刑法第2 條
      第1 項前段規定，應整體適用行為時即修正前之規定。
三、核被告甲○○所為，係犯刑法第320 條第1 項之竊盜罪。其
    上開多次竊盜犯行，時間密接、所犯構成要件相同，顯係基
    於概括犯意反覆為之，應依修正前刑法第56條連續犯規定論
    以一罪，並加重其刑。原聲請簡易判決處刑意旨僅就如附表
    編號1 所示犯行聲請簡易判決處刑，惟如附表編號5 所示之
    犯罪事實部分已經臺灣板橋地方法院檢察署檢察官提起上訴
    ，及如附表編號2 至5 所示之犯罪事實亦經臺灣桃園地方法
    院檢察署檢察官請求併辦，核與原聲請簡易判決處刑之事實
    均有連續犯之裁判上一罪關係，應為起訴效力所及，本院自
    得一併予以審究，附此敘明。又被告甲○○前因偽造文書案
    件，經臺灣桃園地方法院以93年度桃簡字第300 號判決判處
    有期徒刑3 月確定，於94年8 月28日縮刑期滿執行完畢，此
    有臺灣高等法院被告前案紀錄表1 份在卷可參，其受有期徒
    刑之執行完畢後，5 年以內再犯本件有期徒刑以上之罪，為
    累犯，應依修正前刑法第47條之規定遞加重其刑。
四、原審以被告竊取被害人利安全所有之機車犯行明確，依法論
    罪科刑，固非無見。惟查被告基於概括犯意，復於如附表編
    號2 至5 所示時地竊取丙○○、張玉枝、吳美珍、丁○○所
    有之機車，此有臺灣桃園地方法院檢察署檢察官移送併案審
    理之95年度偵字第7301、8832號等偵查卷可按，並經上述理
    由敘明無誤，原審就此與聲請簡易判決處刑有罪部分有連續
    犯裁判上一罪關係之併案部分，未及審究，檢察官上訴意旨
    執此指摘原判決不當，核有理由，應由本院合議庭予以撤銷
    改判。又被告甲○○連續竊盜之犯行高達5 次，自不宜宣告
    緩刑或諭知得易科罰金之有期徒刑，依刑事訴訟法第452 條
    規定，應適用通常程序審判之。是本案應由本院合議庭依刑
    事訴訟法第455 條之1 第3 項規定，準用刑事訴訟法第369
    條第2 項規定，撤銷原審判決，改依第一審通常程序而為判
    決（參照司法院（80）廳刑一字第1447號、（81）廳刑一字
    13529 號函有關臺灣臺北地方法院士林分院80年9 月份法律
    座談會記錄及臺灣高等法院暨所屬法院80年法律座談會刑事
    類第68案提案司法院第二廳研究意見）。爰審酌被告素行不
    佳，有臺灣高等法院被告前案紀錄表1 紙可憑，智識程度，
    及其犯罪動機、目的、方法、對被害人所生危害、犯罪後坦
    承全部犯行態度良好等一切情狀，量處如主文所示之刑，以
    資懲儆。
五、至移送併辦意旨另略以：甲○○於95年3 月24日上午11時30
    分許，經警發覺後加以圍捕，甲○○為脫免查獲其持有第一
    級毒品海洛因之犯行，遂於逃逸之際，將其所持有之海洛因
    1 包及注射針筒1 支丟棄在桃園縣桃園市○○街○ 段與成功
    路口後，為警逮捕，並扣得其所有之海洛因1 包及針筒1 支
    後，於同日晚間10時許，在桃園縣政府警察局桃園分局偵查
    隊辦公室內，竊取前揭經警查扣而移轉實力支配之海洛因，
    得手後即基於處分贓物意思而將之沖入廁所馬桶，當場為警
    逮捕，因認被告此部分犯行亦涉犯刑法第320 條第1 項之竊
    盜犯嫌。惟查，被告於警詢時供承：伊涉搶奪案件即是因為
    毒品所害，所以看到毒品很生氣，才會將毒品偷走去廁所沖
    掉等語（見臺灣桃園地方法院檢察署95年度偵字第7301號偵
    查卷第18頁），於本院準備程序時亦供承上情無訛（見95年
    6 月26日準備程序筆錄第2 頁），足見被告上開竊取海洛因
    犯行，與前開有罪部分之竊盜機車犯行，並無連續犯裁判上
    一罪關係，是就此部分之竊盜犯行，自應退由檢察官另為適
    法之處理。
據上論斷，應依刑事訴訟法455 條之1 第1 項、第3 項、第452
條、第369 條第1 項前段、第364 條、第299 條第1 項前段，刑
法第2 條第1 項前段、修正前刑法第56條、第320 條第1 項、第
47 條 ，罰金罰鍰提高標準條例第1 條前段，判決如主文。
本案經檢察官朱立豪到庭執行職務。
中　　華　　民　　國　　96　　年　　2 　　月　　16　　日
                  刑事第十八庭  審判長法　官  連育群
                                      法  官  王綽光
                                      法  官  吳幸娥
以上正本證明與原本無異
如不服本判決應於送達後10日內向本院提出上訴狀
                                      書記官　洪惠玲
中　　華　　民　　國　　96　　年　　2 　　月　　16　　日
附表
 ┌──┬────┬──────┬───┬─────────────┬──────────────┐
 │編號│時間    │地點        │被害人│物品                      │備註                        │
 ├──┼────┼──────┼───┼─────────────┼──────────────┤
 │ 1  │94年12月│臺北縣三峽鎮│利安全│車牌號碼CNV-152號重型機車 │趁機車鑰匙未取下之際，竊取之│
 │    │7日下午3│某處工地    │      │（該機車係於94年11月26日下│                            │
 │    │時許    │            │      │午2時許，在臺北市○○○路 │                            │
 │    │        │            │      │六段10號旁為不詳人士竊取後│                            │
 │    │        │            │      │停放於該處）              │                            │
 ├──┼────┼──────┼───┼─────────────┼──────────────┤
 │ 2  │95年2 月│桃園市○○路│丙○○│車牌號碼MOG-482號重型機車 │                            │
 │    │19日下午│65巷內      │      │                          │                            │
 │    │1時許   │            │      │                          │                            │
 ├──┼────┼──────┼───┼─────────────┼──────────────┤
 │ 3  │95年2 月│桃園市○○路│張玉枝│車牌號碼F5Q-172號重型機車 │趁機車鑰匙疏未取下之際，竊取│
 │    │25日中午│351號前     │所有、│，其置物箱內現金400多元   │之                          │
 │    │12時許  │            │交王玉│                          │                            │
 │    │        │            │珍使用│                          │                            │
 ├──┼────┼──────┼───┼─────────────┼──────────────┤
 │ 4  │95年2 月│桃園市○○街│吳美珍│車牌號碼AVK-529號重型機車 │趁吳美貞疏未將機車鑰匙取下之│
 │    │27日下午│之南門市場  │      │，其置物箱內現金3千多元、 │際，竊取之；並將行動電話出賣│
 │    │1 時許  │            │      │國民身分證及駕駛執照各1張 │桃園市○○路143號之「基地台 │
 │    │        │            │      │、型號D488行動電話1支     │通訊行」不知情之負責人陳宏儒│
 ├──┼────┼──────┼───┼─────────────┼──────────────┤
 │ 5  │95年3 月│桃園市○○路│丁○○│車牌號碼GWK-133號重型機車 │趁丁○○疏未將車鑰匙取下之際│
 │    │20日上午│86號前      │      │                          │，竊取之                    │
 │    │11時    │            │      │                          │                            │
 └──┴────┴──────┴───┴─────────────┴──────────────┘
附錄本案論罪科刑法條全文：
中華民國刑法第320條
（普通竊盜罪、竊佔罪）
意圖為自己或第三人不法之所有，而竊取他人之動產者，為竊盜
罪，處 5 年以下有期徒刑、拘役或 5 百元以下罰金。
意圖為自己或第三人不法之利益，而竊佔他人之不動產者，依前
項之規定處斷。
前二項之未遂犯罰之。
